【裁判字號】    97,訴,163
【裁判日期】    970425
【裁判案由】    違反毒品危害防制條例
【裁判全文】
臺灣嘉義地方法院刑事判決               97年度訴字第163號
公  訴  人  臺灣嘉義地方法院檢察署檢察官
被      告  甲○○
                    （另案臺灣雲林第二監獄執行中）
上列被告因違反毒品危害防制條例案件，經檢察官提起公訴（97
年度毒偵字第98號），本院合議庭裁定由受命法官獨任行簡式審
判程序，判決如下：
    主  文
甲○○施用第一級毒品，處有期徒刑玖月。扣案之殘渣袋壹個沒
收銷燬之，扣案之注射針筒貳支，均沒收。
    事  實
一、甲○○前因用毒品案件，經本院以91年度毒聲字第282號裁
    定令入戒治處所施以強制戒治1年，嗣經本院以92年度毒聲
    字第5號裁定停止強制戒治，所餘期間付保護管束，於民國
    92年2月19日出監，而於92年4月30日保護管束期滿，未經撤
    銷，視為強制戒治期滿。猶不知悔改，於強制戒治執行完畢
    釋放後，5年內再基於施用第1級毒品海洛因及第2級毒品甲
    基安非他命之犯意，於97年1月7日18時許，在嘉義縣義竹鄉
    ○○村○○○道路旁，以將海洛因及甲基安非他命加水溶解
    後，再用針筒注射身體之方式，同時施用海洛因及甲基安非
    他命1次。嗣於97年1月8日6時30分許，為警在嘉義縣義竹鄉
    傳芳村504之3號鄧青才住處執行搜索，適甲○○在場當場查
    獲，並在上址2樓房間內，扣得甲○○所有供施用毒品所用
    之殘渣袋1個及注射針筒2支，並於同日9時22分許，經警徵
    得其同意採尿送驗，呈嗎啡及甲基安非他命陽性反應。
二、案經臺南縣警察局白河分局報請臺灣嘉義地方法院檢察署檢
    察官偵查起訴，經本院合議庭裁定由受命法官獨任行簡式審
    判程序。
    理  由
一、訊據被告甲○○對於在上揭時地同時施用海洛因及甲基安非
    他命1次之犯行，於本院準備程序及審理時均坦承不諱（見
    本院卷第25、34-35頁），且被告於97年1月8日9時22分許，
    經警採尿送驗結果，呈嗎啡、甲基安非他命陽性反應，有長
    榮大學確認報告、尿液採驗作業管制紀錄清冊各1份附卷可
    憑（見偵卷第32-33頁），並有殘渣袋1個及注射針筒2支扣
    案可資佐證，足認被告之自白與事實相符。此外，被告前因
    用毒品案件，經本院以91年度毒聲字第282號裁定令入戒治
    處所施以強制戒治1年，嗣經本院以92年度毒聲字第5號裁定
    停止強制戒治，所餘期間付保護管束，於92年2月19日出監
    ，而於92年4月30日保護管束期滿，未經撤銷，視為強制戒
    治期滿，有臺灣高等法院被告前案紀錄表1份附卷可稽，足
    見被告係在強制戒治執行完畢釋放後，5年內再犯施用海洛
    因、甲基安非他命之犯行甚明。本件事證明確，被告施用第
    1級毒品、第2級毒品之犯行堪予認定。
二、核被告所為，係犯毒品危害防制條例第10條第1項之施用第
    1級毒品罪，及同條例第10條第2項之施用第2級毒品罪。被
    告持有海洛因、甲基安非他命進而施用之，其持有之低度行
    為應為施用之高度行為所吸收，均不另論罪。被告以一施用
    毒品行為，同時施用海洛因、甲基安非他命，係一行為觸犯
    數罪名，為想像競合犯，應依刑法第55條規定從一重之施用
    第1級毒品罪論處。被告前因毒品危害防制條例案件，先後
    經本院判處有期徒刑1年、1年6月確定，2罪接續執行，於94
    年9月21日假釋，又因毒品危害防制條例案件，經本院判處
    有期徒刑1年2月確定，並裁定減刑有期徒刑7月確定，而與
    上揭撤銷假釋之殘刑接續執行，於96年7月16日執行期滿，
    復因強盜案件，經臺灣高等法院臺南分院判處有期徒刑7年
    4月，並經最高法院駁回上訴確定，而與上揭有期徒刑7月裁
    定應執行有期徒刑7年9月確定，於97年2月27日入監服刑中
    ，是上揭數罪均應認尚未執行完畢，檢察官認被告係受有期
    徒刑之執行完畢後，5年以內故意再犯本件有期徒刑以上之
    罪，應依刑法第47條第1項累犯規定加重其刑，尚有未合。
    爰審酌被告前因施用毒品犯行，經強制戒治執行完畢，猶不
    思藉機徹底戒除施用毒品之惡習，再次施用毒品，惟其施用
    毒品係自戕行為，及本件施用毒品之手段，其犯後坦承犯行
    態度良好等一切情狀，量處如主文所示之刑，以示懲儆。至
    扣案之殘渣袋1個，係被告施用海洛因所餘，業據被告於本
    院審理時供述在卷（見本院卷第33頁），是包裝袋內仍應有
    極微量毒品殘留，應整體視為海洛因，亦屬違禁物，爰均依
    同條例第18條第1項前段規定，沒收銷燬之；而扣案注射針
    筒2支，係被告所有供犯罪所用之物，並經被告於本院審理
    時供承在卷（見本院卷第33頁），爰依刑法第38條第1項第2
    款宣告沒收。
據上論斷，應依刑事訴訟法第273條之1第1項、第299條第1項前
段，毒品危害防制條例第10條第1項、第2項、第18條第1項前段
，刑法第11條前段、第55條、第38條第1項第2款，判決如主文。
本案經檢察官廖俊豪到庭執行職務。
中    華    民    國    97    年    4     月    25    日
                    刑事第二庭  法  官         卓春慧
上列正本證明與原本無異。
如不服本判決，應於判決送達後十日內向本院提出上訴狀，上訴
書狀依法應敘述具體理由，如未敘述具體理由者，應於上訴期間
屆滿後二十日內補提理由書於本院（均應附繕本）。
中    華    民    國    97    年    4     月    25    日
                                書記官          李玫娜
附錄論罪科刑法條全文：
毒品危害防制條例第10條：
施用第一級毒品者，處6月以上5年以下有期徒刑。
施用第二級毒品者，處3年以下有期徒刑。


司法院資訊處製作；財團法人民間司法改革基金會備份。
